臺灣桃園地方法院刑事裁定
111年度聲字第189號
聲  請  人
即  被  告  賴俊豪




選任辯護人  藍健軒律師
            王聖傑律師
上列聲請人即被告因毒品危害防制條例等案件（110年度訴字第 
1445號），聲請停止羈押，本院裁定如下：
    主  文
聲請駁回。
    理  由
一、聲請意旨詳如附件「刑事聲請具保停止羈押狀」所載。
二、被告及得為其輔佐人之人或辯護人，得隨時具保，向法院聲
    請停止羈押，刑事訴訟法第110條第1項定有明文。而羈押被
    告之目的，其本質在確保訴訟程序得以順利進行，或為確保
    證據之存在與真實、嗣後刑罰之執行，而對被告所實施剝奪
    其人身自由之強制處分；被告有無羈押之理由，法院僅須審
    查被告犯罪嫌疑是否重大、有無羈押原因及有無仰賴羈押以
    保全偵審或執行之必要，由法院就具體個案情節予以斟酌決
    定，如就客觀情事觀察，法院許可羈押之裁定或延長羈押之
    裁定，在目的與手段間衡量並無明顯違反比例原則情形，即
    無違法或不當可言。另執行羈押後有無繼續之必要，仍許由
    法院斟酌訴訟進行程度及其他一切情事而為認定。另法院對
    於羈押事由之審查，係在判斷被告之羈押是否符合法定要件
    ，並非在認定被告是否成立犯罪，且羈押要件之審查，僅係
    就卷證資料作形式之審查並適用自由證明法則，尚無須以嚴
    格證明法則就法律構成要件逐一為實質審理至無合理懷疑之
    確信證明程度。
三、經查：
　㈠聲請人前因毒品危害防制條例等案件，經本院訊問後，認其
    涉犯私運管制物品進口、運輸第三級毒品、製造第三級毒品
    及販賣第三級毒品未遂等罪嫌之犯罪嫌疑重大，聲請人所涉
    為最輕本刑7年以上有期徒刑之罪，考量其於本案前後供述
    不同，且所述亦與卷內共犯陳幸傳、陳正彥等人之陳述有所
    出入，有相當理由認其有勾串之虞，並審酌本案就運輸毒品
    部分，所涉愷他命數量高達毛重313公斤，侵害社會法益之
    情節甚鉅，衡量此法益侵害情事與聲請人經羈押禁見所造成
    之人身自由、社會生活上不利益後，仍認有羈押之必要，依
    刑事訴訟法第101條第1項第2款、第3款之規定，於民國110
    年12月17日處分羈押禁見在案。
　㈡聲請人主張其已對自身犯行坦承不諱，且就運輸毒品犯行供
    出共犯○○○、○○○，就製造毒品犯行供出共犯○○○、○○○、○○○
    、○○○、○○○、○○○等人，其與其他共犯處於互相對立之關係
    ，自不可能再有串供行為，且○○○、○○○現已被羈押，更無串
    供可能，不能因其他共犯可能依憑或繫於聲請人之證詞，而
    有導致該其他共犯案情晦暗之危險，就將聲請人羈押等語（
    即聲請意旨二）。然聲請人所涉為最輕本刑7年以上有期徒
    刑之罪，法院在判斷是否具羈押原因時，僅須達「有相當理
    由」之心證門檻即為已足。聲請人於本案遭查獲之初所為之
    供述，與在後續偵查中及經起訴後於本院訊問、準備程序中
    所述，前後差異甚大，又與其他已到案之共犯所述不盡相符
    ，而本案尚有多名共犯未到案，自有相當理由認聲請人有遭
    其他共犯影響，而在日後審理期日翻異其詞之可能。此部分
    聲請意旨主張聲請人無羈押之原因，尚非可採。
　㈢聲請人另稱其與母親、妹妹、年邁且患有阿茲海默症之祖母
    同住，家中已因聲請人遭羈押生活陷入困難，且考量近期新
    冠肺炎疫情升溫，若繼續羈押目前僅施打第一劑疫苗之聲請
    人，將使聲請人不得不處於密閉之群聚空間，對其身體權與
    健康權影響甚鉅等語（即聲請意旨三）。惟本案就運輸毒品
    部分，所涉愷他命之數量高達毛重313公斤，就製造毒品部
    分，亦扣得上千包毒品咖啡包及為數不少之毒品原料粉末，
    侵害社會法益情節均甚為嚴重，衡量羈押禁見與聲請人所稱
    其蒙受人身自由、社會生活上之不利益後，仍認維持原羈押
    禁見之強制處分與比例原則尚無違背，且本案亦無刑事訴訟
    法第114條各款所規定不得駁回聲請具保停止羈押之情形。
    此外，固然目前國內疫情趨於嚴峻，惟僅能因此敦促執行機
    關嚴守相關防疫措施，要不得以此為由主張聲請人不具羈押
    必要性，併此說明。
　㈣從而，本案原羈押禁見原因及必要性均仍存在，聲請人聲請
    具保停止羈押，本院礙難准許，應予駁回。
四、依刑事訴訟法第220條，裁定如主文。
中　　華　　民　　國　　111 　年　　1 　　月　　18　　日
                  刑事第一庭　審判長法　官　鄭吉雄
                                    法　官　陳炫谷
                                    法　官　陳布衣
以上正本證明與原本無異。
如不服本裁定，應於裁定送達後5 日內向本院提出抗告狀。
　　　　　　　　　　　　　　　      書記官　黃政偉
中　　華　　民　　國　　111 　年　　1 　　月　　21　　日
附件：刑事聲請具保停止羈押狀。